臺灣臺中地方法院民事判決　94年度訴字第747號
原　　　告　禎朗企業有限公司
法定代理人　丙○○
訴訟代理人　戊○○
被　　　告　丁○○
訴訟代理人　何立斌律師
　　　　　　蔡得謙律師
上列當事人間請求返還借款事件，本院於民國94年10月5日言詞
辯論終結，判決如下：
    主  文
被告應給付原告新台幣伍拾貳萬參仟元，及其中新台幣參拾陸萬
元自民國九十四年四月十二日起，其中新台幣壹拾伍萬元自民國
九十四年五月十二日起，均至清償日止，按週年利率百分之五計
算之利息。
原告其餘之訴駁回。
訴訟費用由被告負擔。
本判決原告勝訴部分於原告以新台幣壹拾柒萬元為被告供擔保後
，得假執行。但被告如以新台幣伍拾貳萬參仟元為原告預供擔保
，得免為假執行。
原告其餘假執行之聲請駁回。
    事實及理由
壹、原告起訴聲明被告應給付原告新台幣（以下同）563,000元
    及自起訴狀繕本送達翌日起至清償日止，按週年利率5%計算
    之利息。嗣於審理中變更其聲明為被告應給付原告523,000
    元，及其中510,000元自起訴狀繕本送達翌日起至清償日止
    ，按週年利率5%計算之利息，核係減縮應受判決事項之聲明
    ，為法之所許，合先敘明。
貳、原告起訴主張：
　一、被告於民國92年12月24日向原告借款10萬元，於93年2月2
      日借款100,000元，以如附表2編號1訴外人豐鎰環保工程
      有限公司（以下稱豐鎰公司）為發票人，經被告背書之票
      面金額203,000元（其中3,000元為利息），發票日93年4
      月3日之支票一紙償還；被告又分別於93年3月10日、同年
      3月19日各向原告借款100,000元，以如附表2編號2之豐鎰
      公司為發票人，經被告背書之票面金額210,000元（其中1
      0,000元為利息）、發票日93年4月30日之支票一紙償還；
      再於93年4月5日以電話請原告緊急借給150, 000元，但還
      未及開立支票償還，上開借款本金含利息共計563,000元
      ，各筆借款係由原告銀行帳戶將借款分別轉入原告法定代
      理人丙○○、原告受僱人戊○○、甲○○之銀行帳戶，再
      藉由各人以自動櫃員機轉帳方式將上開各筆借款轉至被告
      指定之銀行帳戶內而為交付。嗣因上開二紙支票陸續退票
      ，兩造協議由被告每月還款20, 000元，分28個月全部償
      還（最後1期23,000元），不料被告僅於93年9月5日以其
      名義之支票償還20,000元，同年11月5日和10日各以被告
      名義支票還10,000元，共償還40, 000元後，即藉口不再
      還款，尚欠借款本金510,000元及利息13,000元共計523,
      000元，爰依返還借款之法律關係提起本件訴訟，並就本
      金部分請求給付遲延利息。並聲明：被告應給付原告523,
      000元，及其中510,000元自起訴狀繕本送達翌日起至清償
      日止，按週年利率5%計算之利息。
  二、對於被告答辯之陳述：
　（一）本件借款係被告打電話向原告借款，原告執有之系爭二
        紙支票係被告寄予原告，原告完全不認識訴外人豐鎰公
        司法定代理人己○○，因原告法定代理人與被告為十幾
        年的朋友，且之前被告自92年起，即陸續以訴外人林玉
        尼或豐鎰公司之票據向原告借貸，已向原告借款約二十
        次，均有還款，原告均依被告指示將被告所借得款項匯
        入其指定之帳戶。
  （二）系爭借款之利息均係被告向原告要求延長清償期時自願
        補貼利息，至原告交付被告借款之方式，因原告公司並
        無金融卡，而被告均於下午一、二時要求以自動櫃員機
        轉帳較為便利速迅，故係由原告先將款項分別轉至法定
        代理人丙○○、職員戊○○、甲○○之個人帳戶，再分
        別由丙○○、戊○○、甲○○之帳戶以自動櫃員機轉帳
        方式轉出至被告指定之帳戶。
  （三）被告交付之支票於93年4月5日退票後，被告之妻子乙○○曾向原告法定代理人丙○○詢問被告積欠之款項，而
        丙○○於93年4月13日至被告臺中住處時，被告及其妻
        子乙○○亦向丙○○提出還債計劃，表示被告願意每月
        還款20,000元，並希望原告能繼續支持被告所經營之公
        司業務。嗣後被告亦以自己名義開立三紙支票還款40,
        000元，若非被告借錢，何以用自己名義還錢？
  （四）被告於92年9月24日至93年3月18日間擔任訴外人豐鎰公
        司之負責人，而被告自92年12月24日至93年3月19日陸
        續向原告借貸之系爭款項，均係於被告擔任該公司負責
        人期間所發生之行為。被告作為訴外人豐鎰公司之負責
        人對外借貸，並要求原告依其指示匯入訴外人豐鎰公司
        之帳戶內供其週轉使用，自無疑義，且被告交付之系爭
        二紙支票之內容字跡亦皆為被告所寫，可見本件借款人
        確係被告。向原告借款者並非豐鎰公司，若如被告所言
        因豐鎰公司為免有債信問題，始改由被告任其公司之代
        表人，衡諸常情，原告自無可能再借款予債信有問題之
        公司。
貳、被告抗辯：
　一、被告未向原告借款，且原告並未證明有交付借款56萬3千
      元與被告之事實，原告提出之轉帳明細，均係匯入訴外人
      豐鎰公司或己○○之帳戶，並非轉入被告之帳戶，另原告
      提出之系爭二紙支票，被告僅係背書人，且上開款項並非
      自原告銀行帳戶轉出，亦不能證明原告係貸與人，故上開
      證據均不能證明被告有向原告借款及原告有交付被告借款
      。
　二、訴外人豐鎰公司因須調度資金，剛開始係由被告向原告開
      口借款，所以原告要求被告背書，借款匯入豐鎰公司。之
      後，由豐鎰公司自行與原告接洽，此次亦是豐鎰公司自行
      向原告借錢及談利息。至於嗣後被告所開立3紙共4萬元之
      支票乃是因被告負背書責任而償還之利息，並不能證明係
      被告向原告借款。
　三、被告雖曾於92年9月24日至93年3月18日間登記為訴外人豐
      鎰公司之負責人，然此係因該公司負責人己○○之債信有
      問題，為免公司週轉發生問題，始情商由被告暫時任之，
      然並不能以被告曾任訴外人豐鎰公司之代表人，即要求被
      告負擔公司債務；況被告於當時尚有存款100多萬元，衡
      情無需向原告借款。
　四、又本件訴外人豐鎰公司開立之支票二紙，其上日期與金額
      固然均係被告之字跡，惟該日期與金額，均係當初該公司
      之負責人己○○請求被告協助向原告調現時，告知被告代
      為填寫支票發票日與款項，同時己○○為增加豐鎰公司支
      票之信用，而央請被告同時於票據背書，被告基於與己○○及原告間之情誼，而在該支票上代為填寫並背書，再將
      支票寄交豐鎰公司蓋用支票印鑑，而由豐鎰公司完成發票
      手續後再行寄交原告。是以系爭支票上之日期與金額固係
      豐鎰公司授權被告代填，且由被告背書，惟此不過係豐鎰
      公司欲增加其票信之故，仍不影響本件借貸人係豐鎰公司
      或己○○之事實認定。
  五、依訴外人豐鎰公司臺灣中小企業銀行北斗分行0000000000
      0號帳戶（支票帳戶），於93年4月5日跨行轉入150,000
      元後，旋當日該支票帳戶兌現該行支票號碼0000000號支
      票，金額116,000元，是該筆款項顯係訴外人豐鎰公司用
      以支付支票號碼0000000號支票，而非原告所稱被告借用
      150,000元以使訴外人豐鎰公司93年4月3日支票兌現，足
      見原告所言不實。並聲明：駁回原告之訴。
參、兩造不爭執之事實：
　一、原告持有訴外人豐鎰公司為發票人，經被告背書之金額20
      3,000元，發票日93年4月3日之支票一紙，及訴外人豐鎰
      公司為發票人，經被告背書之金額210,000元、發票日93
      年4 月30日之支票一紙，上開二紙支票屆期經提示均退票
      。
  二、於92年12月24日、93年2月2日、93年3月10日、93年4月5
      日，各有100,000元自原告公司銀行帳戶（國泰世華銀行
      000- 00-0000000號）轉入其受僱人戊○○銀行帳戶，再
      由戊○○銀行帳戶轉帳入豐鎰公司銀行帳戶（台灣中小企
      業銀行北斗分行戶名豐鎰環保工程有限公司00000000000
      號）。
  三、原告公司於93年3月19日將100,017元款項轉入其受僱人甲○○銀行帳戶（國泰銀行永和分行000000000000號），同
      日再以該帳戶之同額款項轉入100,000元於訴外人己○○
      帳戶（台中民權路郵局000-00-0000000號）。
  四、93年4月5日由原告公司之法定代理人丙○○銀行帳戶（世
      華銀行000-00-0000000號）將50,000元轉入豐鎰公司台灣
      企銀北斗分行帳戶。同日，原告公司於93年4月5日將
      50,000 元款項轉入丙○○帳戶。
　五、豐鎰公司原負責人為己○○，曾變更登記負責人為丁○○
　　　，93年3月18日變更登記負責人為己○○。
肆、本院判斷：
  一、按稱消費借貸者，謂當事人約定，一方移轉金錢或其他代
      替物之所有權於他方，而他方以種類、品質、數量相同之
      物返還之契約，民法第474條定有明文。復按消費借貸，
      為要物契約，須以金錢或其他代替物之交付為構成要件，
      但所謂「交付」，原不以現實交付為限，倘貸與人已依轉
      帳方式，將貸款撥入借用人之銀行帳戶或其指示之帳戶內
      以代交付者，自仍發生與現實交付同等之效力。當事人主
      張有金錢借貸關係存在，須就其發生所須具備之特別要件
      即金錢之交付及借貸意思表示互相一致負舉證之責任。
  二、查原告主張被告於附表1之日期分別向原告借款如附表所
      示之金額，被告則否認兩造間有上開消費借貸之合意及交
      付借款之事實，並以前詞置辯。則原告就兩造間有借貸意
      思表示互相一致及金錢之交付之事實自應負舉證之責任。
  三、經查，依前揭兩造不爭執之事實二至四，原告於92年12月
      月24日、93年2月2日、93年3月10日、93年4月5日，各有
      100,000元自原告公司銀行帳戶轉入其受僱人戊○○銀行
      帳戶，再由戊○○銀行帳戶轉帳入豐鎰公司銀行帳戶；另
      原告於93年3月19日將100,017元款項轉入其受僱人甲○○
      銀行帳戶，同日再以甲○○帳戶之同額款項轉入100,00 0
      元於訴外人己○○郵局帳戶；93年4月5日由原告之法定代
      理人丙○○銀行帳戶將50,000元轉入豐鎰公司銀行帳戶，
      同日，原告將50,000元款項轉入丙○○帳戶，是依前揭往
      來紀錄可證明原告於其主張之如附表一之各次借款時間曾
      將其所主張之各筆金額分別轉入戊○○、甲○○、丙○○
      等人帳戶，再藉由該三人之帳戶利用金融卡以銀行自動櫃
      員機轉帳至豐鎰公司或己○○之帳戶，是原告主張其係上
      開款項之貸與人，應可採信，被告抗辯上開款項係自戊○○、甲○○、丙○○等人帳戶轉帳，故原告非貸與人云云
      ，即不可採。其次，上開款項固非直接轉入被告之銀行帳
      戶或直接交付被告，然本件倘係被告向原告借款並指示將
      款項轉入豐鎰公司及己○○之金融帳戶，仍得以認定被告
      係借款人及原告已將借款交付被告，故本件應予審究者係
      究為何人向原告借貸上開款項並指示將款項轉入上開帳戶
      。而上開各筆借款均係被告打電話至原告公司向原告借款
      ，並指示將款項轉入指定之前揭帳戶內，事後並寄送系爭
      支票二紙等情，業經證人即原告公司會計戊○○結證及證
      人甲○○證述屬實（見本卷第48至54頁），被告雖否認上
      開證人證言之真正，然按證人為不可代替之證據方法，如
      果確係在場聞見待證事實，而其證述又非虛偽者，縱令證
      人與當事人有親屬、親戚或其他利害關係，其證言亦非不
      可採信（最高法院53年台上字第2673號判例意旨可參）。
      證人戊○○、甲○○雖係原告公司之受僱人，但證人戊○○已在本院審理中具結所為之證言屬實，否則願負偽證之
      責（見本卷第140頁），自不得僅以其二人係原告之受僱
      人，即認其證言必屬虛偽不實。況查被告本人在本院審理
      中陳稱：「豐鎰公司的老闆和我是好朋友，是作資源回收
      廢電池回收，精工彩色印刷負責人林玉尼也是我的好朋友
      ，他是作彩色印刷。豐鎰的老闆說要向我調資金，問我有
      無資金可調，我就問禎朗法代，有沒有錢要借豐鎰公司，
      剛開始是我向禎朗開口，所以他要求我背書，錢都是匯到
      豐鎰公司，精工公司也是要借錢，我都告訴他們說請他們
      開票，由我背書。後來他們熟了以後，就自己去接洽，因
      為以前借款都有兌現，所以原告願意借他們，這次是豐鎰
      公司自己打電話向原告借錢。我自己也有借給豐鎰五、六
      百萬元。92年間都是我幫豐鎰跟精工打電話，93年以後，
      有時候他們熟了就開始自己打了，我會幫他們背書，是基
      於好朋友的關係。錢都是由原告直接匯給豐鎰跟精工公司
      」；「所有的借款都是匯入豐鎰和林玉尼帳戶裡，原告是
      基於我財力健全才願意借錢給他們，由我背書。因為基於
      朋友的關係我是無條件幫朋友背書。我以前曾經借給精工
      伍陸佰萬，我太太知道後覺得我這樣不行，才把我的財產
      過戶到她的名下，原告知道我是幫忙別人，我並不缺錢」
      （見本卷第47至48頁），是依被告所述，被告自己之財產
      受其配偶牽制，不便自主運用，且被告自承以前確曾因訴
      外人豐鎰公司及精工公司缺錢而由被告打電話向原告借錢
      ，原告亦係基於被告之信用及財力而願意出借金錢，且所
      借之款項亦係依被告之指示由原告直接匯入豐鎰公司或精
      工公司之帳戶，雖被告否認本件原告請求給付款項部分係
      由被告打電話向原告借款，而辯稱係豐鎰公司自己打電話
      向原告借款云云，然原告法定代理人主張其並不認識豐鎰
      公司負責人己○○，被告亦未舉證證明原告認識己○○或
      有何交情，則衡之社會常情，原告既不認識豐鎰公司負責
      人己○○，豈有多次應己○○要求借款與豐鎰公司或己○○之可能。再查，原告主張系爭二紙支票上之票面金額及
      日期等文字是被告字跡等情，業經被告自認（見本卷第
      158頁），其雖辯稱：係因當初豐鎰公司之負責人己○○
      請求被告協助向原告調現時，告知被告代為填寫支票發票
      日與款項，同時己○○為增加豐鎰公司支票之信用，而央
      請被告同時於票據背書，被告基於與己○○及原告間之情
      誼，而該支票上代為填寫並背書，再將支票寄交豐鎰公司
      蓋用支票印鑑，而由豐鎰公司完成發票手續後再行寄交原
      告云云。然查，本件向原告借款之人如係己○○，則就支
      票上應填寫之票面金額及發票日期，己○○應知之甚詳，
      本可自行在其公司支票上填載後並蓋發票人豐鎰公司及其
      印鑑後再交由被告背書，以增加信用，再將支票交付或寄
      交原告，何須如被告所辯先由豐鎰公司先將支票交由被告
      授權代為填寫票面金額及發票日，而在未經發票人蓋章之
      情形下，即由被告背書後再寄交豐鎰公司，再由豐鎰公司
      蓋章後寄交原告云云，被告所辯開立支票流程顯然不合常
      理，應不可採，反之，向原告借款之人應係被告，故被告
      計算應付之本金及利息後，始會由被告自行在豐鎰公司支
      票上填寫所需金額及發票日並在票據上背書。又查，原告
      主張被告曾在92年9月24日至93年3月18日之間登記為豐鎰
      公司之負責人，其後始再變更負責人為己○○等情，此為
      被告所自認，被告就此雖抗辯其登記為訴外人豐鎰公司之
      負責人，係因該公司負責人己○○之債信有問題，為免公
      司週轉發生問題，始情商由被告暫時任之云云，如被告上
      開所辯屬實，則可見，被告與豐鎰公司之關係確係非比尋
      常，且如豐鎰公司負責人己○○之債信有問題，原告又豈
      會應己○○之要求而借款與豐鎰公司，被告於附表1編號1
      至4之借款時間既係豐鎰公司之負責人，則其以自己名義
      為豐鎰公司向原告借款，亦與常情相符。復查，原告出借
      上開款項後取得之系爭支票發票人固為豐鎰公司，然支票
      為無因及流通證券，尚難以此即認定豐鎰公司或其負責人
      己○○即為借款人向原告借款。綜上各節，原告主張及證
      人戊○○、甲○○證稱原告係因被告借錢而同意出借金錢
      ，並依被告指示將款項轉入被告指定之帳戶一節應可採信
      ，至於被告復辯稱被告於當時尚有存款100多萬元，無需
      向原告借款云云。惟查，被告提出之存摺記錄，其於92年
      12月24日時僅有30餘萬元之存款，至同年12月29日始有百
      餘萬元之存款，至93年2月至4月間其存款約為20餘萬元至
      40餘萬不等，固非顯無資力，然被告名下是否尚有存款，
      與有無向原告調度金錢之必要，並無必然關連。綜合上開
      各節，原告主張本件係被告打電話向原告借款，原告並已
      依被告要求將款項轉入豐鎰公司或己○○之帳戶，應屬可
      信。反之，本件並不能證明係豐鎰公司或己○○向原告借
      款，被告上開辯解，為不可採。
  四、原告又主張被告交付之支票於93年4月5日退票後，被告之
      妻子乙○○曾向原告法定代理人丙○○詢問被告積欠之款
      項，而丙○○於93年4月13日至被告臺中住處時，被告及
      其妻子乙○○亦向丙○○提出還債計劃，表示被告願意每
      月還款20,000元，並希望原告能繼續支持被告所經營之公
      司業務云云，被告固承認有分期償還原告共計40,000元之
      事實，惟否認係返還借款，抗辯係本於背書人責任而返還
      云云。經查，證人即被告之妻乙○○在本院審理中固證稱
      ：「93年2、3月間，我與我先生在車上接到一通電話，電
      話是的聲音是外放的，我就聽到一位譚小姐事後得知，是
      豐鎰公司的譚小姐，他謝謝丁○○說，你幫我背書的兩張
      支票我收到了，謝謝你，之後我覺得很奇怪，我就告訴我
      先生為何又去幫別人背書，並追問怎麼一回事，丁○○告
      訴我說，那是譚小姐跟禎朗公司借錢，因為丁○○跟譚小
      姐比較熟，所以要丁○○背書，作見證，以免譚小姐會倒
      禎朗公司的錢，所以才幫譚小姐背書，我得知之後就打電
      話給禎朗公司的劉小姐，我問他說他們怎麼回事，你們要
      賺利息錢，為何要叫丁○○背書，我與他核對支票，有壹
      張是九十三年四月三十日到期票號ＡＳ00000000十一萬
      元，另壹張九十三年四月三日到期，ＡＲ00000000十萬
      三千元，對完之後，劉小姐說因為當時他們公司沒錢，且
      譚小姐借錢的語氣好差，所以就不借錢給譚小姐了。然後
      我還不放心，我就問他你講的是實話嗎，我請他給我丙○○的電話我要去確認，然後劉小姐就給我他的電話……，
      我就打給丙○○，說你自己要借錢給別人賺高利貸，為何
      要丁○○背書，我就再把核對的金額再複述一次，複述後
      丙○○告訴我說，沒有，我不是叫他背書，只是要他見證
      而已，因為劉小姐說公司沒有錢，而且譚小姐很不客氣所
      以沒有借給她。我跟他說你講的是實話，他說是的。……
      4 月下旬丁○○到我們家，丙○○抱怨譚小姐倒他的錢，
      我還跟他說要賺人家的高利貸，當然會被倒錢，從來沒有
      說要還錢的事，因為他說沒有借錢給她，丁○○還幫忙還
      利息，我還告訴丁○○，丙○○就說沒有借錢，為何你還
      要還利息。還利息是二萬、一萬、一萬共四萬，我不知道
      為何，因為劉小姐和丙○○都告訴我說沒有借錢。」等語
      （見本卷第136-138頁），然查，證人乙○○之證言內容
      有諸多不合理之處，依其所述內容，原告法定代理人丙○○及受僱人戊○○均告知乙○○係己○○打電話向原告借
      錢，但因口氣不好，故未同意借款，然既未同意借款，為
      何借款之人仍交付系爭二紙支票，或竟仍留在原告處而未
      返還借用人？又己○○打電話給被告感謝被告在系爭支票
      上背書時，為何並未提及未借到錢？又丙○○既向證人抱
      怨被己○○倒錢，為何又說未借錢給她？如原告未出借金
      錢，為何被告竟會還原告借款之利息？是證人乙○○證述
      內容是否實在，顯有可疑，不能盡信，亦不足以影響本院
      前揭認定之事實。
  五、再按借用人應於約定期限內，返還與借用物種類、品質、
      數量相同之物，未定返還期限者，借用人得隨時返還，貸
      與人亦得定一個月以上之相當期限，催告返還；經債權人
      起訴或依督促程序送達支付命令者，與催告有同一之效力
      ，民法第478條、第299條第2項後段定有明文，所謂貸與
      人得定一個月以上之相當期限催告返還，非謂貸與人之催
      告必須定有期限，祇須貸與人有催告之事實，而催告後已
      逾一個月以上相當期限者，即認借用人有返還借用物之義
      務。原告主張被告曾向被告借貸如附表1之借款，已經本
      院認定屬實，原告主張被告每次借款時均稱3日返還，但
      一直要求延期清償，並就附表1編號1、2之借款合併以系
      爭如附表2編號1發票日93年4月3日之支票一紙償還；另關
      於附表1編號3、4之借款，以如附表2編號2之發票日93年4
      月30日之支票一紙償還；至於附表1編號5之借款，還未及
      開立支票等語，惟被告辯稱：不論借款人為何人，依原告
      提出的證物均不能證明各筆借款有約定清償期云云。經查
      原告就其主張被告借款時約定清償期為3日一節，並未舉
      證證明，尚不可採，惟關於如附表1編號1至4之借款，被
      告已開立如附表2編號1、2之支票部分，應可認定被告同
      意以系爭2紙支票之發票日作為清償日，被告屆期未為清
      償，原告自得請求返還。至於如附表1編號5之借款部分，
      則不能證明有清償期之約定，應屬未定清償期之債務，就
      該部分債務，依前揭民法第478條第2項之規定，應定一個
      月以上之相當期限，催告被告返還。原告已於94年3月24
      日起訴，其起訴狀繕本送達被告與催告有同一效力，而起
      訴狀繕本係於94年4月11日送達（同年月1日寄存於派出所
      ），迄言詞辯論終結日時，為時已逾一個月以上，應可認
      原告已定一個月以上之相當期限催告被告返還，原告此部
      分請求亦與民法第478條規定相符，自得請求被告返還。
      另原告主張被告就附表1編號1、2之借款交付附表2編號1
      之支票時即同意給付3000元之利息，及就附表1編號3、4
      之借款交付附表2編號2之支票時即同意給付10,000元之利
      息，業經原告提出上開支票二紙為證，應可採信，是原告
      就該部分請求被告給付利息合計13,000元亦有理由。
  六、末按給付有確定期限者，債務人自期限屆滿時起，負遲延
      責任。給付無確定期限者，債務人於債權人得請求給付時
      ，經其催告而未為給付，自受催告時起，負遲延責任。其
      經債權人起訴而送達訴狀，或依督促程序送達支付命令，
      或為其他相類之行為者，與催告有同一之效力。前項催告
      定有期限者，債務人自期限屆滿時起負遲延責任。遲延之
      債務，以支付金錢為標的者，債權人得請求依法定利率計
      算之遲延利息，但約定利率較高者，仍從其約定，民法第
      229條、第233條第1項分別定有明文。關於原告請求被告
      就借款本金510,000元部分自起訴狀繕本送達翌日起至清
      償日止，按週年利率5%計算之利息云云，其中關於附表1
      編號1至4之借款，合計共400,000元部分，因原告主張被
      告已清償本金40,000元，尚欠360,000元，就約定清償期
      已屆至之360,000元，原告請求自起訴狀繕本送達翌日即
      94年4月12日起至清償日止，按週年利率5%計算之遲延利
      息，即為法之所許；另關於附表1編號5之借款150,000元
      部分，自原告以起訴狀繕本催告被告時即94年4月11日起
      算一個月即94年5月11日之翌日即同年月12日起，被告應
      負遲延責任，故就借款150,000元部分，原告請求被告給
      付自94年5月12日起至清償日止按週年利率5%計算之遲延
      利息，為有理由，逾此部分請求即無理由，不能准許。
  七、從而，原告依借款返還請求權，請求被告給付原告
      523,000 元，及其中360,000元自94年4月12日起，其中
      150,000元自94年5月12日起，均至清償日止，按週年利率
      5%計算之利息，為有理由，應予准許，逾此部分之請求，
      即無理由，應予駁回。
伍、因本案事證已臻明確，兩造其餘主張陳述及所提之證據，均
    毋庸再予審酌，附此敘明。
陸、兩造陳明願供擔保，聲請宣告假執行或免為假執行，經核原
    告勝訴部分，合於法律規定，爰分別酌定相當之擔保金額宣
    告之；原告其餘假執行之聲請，因訴之駁回而失所依據，不
    予准許。
柒、訴訟費用及假執行宣告之依據：民事訴訟法第79條、第390
    第2項、第392條第2項，判決如主文。
中　　華　　民　　國　　94　　年　　10　　月　　19　　日
                  民事第三庭    法  官　張瑞蘭
附表1：
┌─┬──────┬──────┬──────┬─────┐
│編│借 款 時 間 │ 借款金額   │清  償  期  │備    註  │
│號│            │（新台幣)   │            │          │
├─┼──────┼──────┼──────┼─────┤
│1 │92年12月24日│ 100,000元  │93年4月3日  │          │
├─┼──────┼──────┼──────┼─────┤
│2 │93年2月2日  │ 100,000元  │93年4月3日  │          │
├─┼──────┼──────┼──────┼─────┤
│3 │93年3月10日 │ 100,000元  │93年4月30日 │          │
├─┼──────┼──────┼──────┼─────┤
│4 │93年3月19日 │ 100,000元  │93年4月30日 │          │
├─┼──────┼──────┼──────┼─────┤
│5 │93年4月5日  │ 150,000元  │  未定      │          │
└─┴──────┴──────┴──────┴─────┘
附表2：
┌─┬─────┬──────┬───────┬─────┬─────┐
│編│發  票  日│票 面 金 額 │發  票  人    │背書人    │票    號  │
│號│          │（新台幣）  │              │          │          │
├─┼─────┼──────┼───────┼─────┼─────┤
│1 │93年4月3日│203,000元   │豐鎰環保工程  │丁○○    │AR0000000 │
│  │          │            │有限公司      │          │          │
│  │          │            │（負責人己○○│          │          │
│  │          │            │）            │          │          │
├─┼─────┼──────┼───────┼─────┼─────┤
│2 │93年4月30 │210,000元   │豐鎰環保工程  │丁○○    │AS0000000 │
│  │日        │            │有限公司（負責│          │          │
│  │          │            │人己○○）    │          │          │
└─┴─────┴──────┴───────┴─────┴─────┘
正本係照原本作成。
如對本判決上訴，須於判決送達後20日內向本院提出上訴狀。
中　　華　　民　　國　　94　　年　　10　　月　　19　　日
                                書記官　陳惠鈴
